Minutes et répertoires du notaire François NUTRAT, 18 février 1619 - 12 janvier 1622 (étude VIII)
Archives nationales
- Minutes de François NUTRAT, 28 juillet 1601 - 12 janvier 1622; MC/ET/VIII/427 - MC/ET/VIII/607/A
  - Minutes. 1620, août - décembre, août - décembre 1620; MC/ET/VIII/605
    - VINS (marchand de) bourgeois de Paris DEGRES (Mathurin) rue Planche-Mibray § Vente à Mathurin DEGRES de la charge de l'un des 25 marchands cabaretiers privilégiés suivant la Cour., 24 septembre 1620; MC/ET/VIII/605
      acte de vente; Degrés, Mathurin
    - OFFICE de marchands CABARETIERS PRIVILÉGIÉS suivant la Cour. § Vente par Philippe GRUYN à Mathurin DEGRES, tous deux marchands de vins bourgeois de Paris, de la charge et OFFICE de marchands CABARETIERS PRIVILÉGIÉS suivant la Cour de l'un des 25 OFFICE de marchands CABARETIERS PRIVILÉGIÉS suivant la Cour, moyennant 3030 livres., 24 septembre 1620; MC/ET/VIII/605
    - CABARETIERS privilégiés suivant la Cour (L'un des 25 marchands) GRUYN (Philippe) rue de la Juive § Vente par Philippe GRUYN de sa charge de L'un des 25 marchands CABARETIERS, 24 septembre 1620; MC/ET/VIII/605
      acte de vente; Gruin, Philippe
    - GONDY (Marguerite de) veuve de Florimont d'HALLUYN, chevalier de l'Ordre du Roi, demeurant à Paris au cloître Notre-Dame. § Quittance de rachat par Marguerite de GONDY à Nicolas DANIEL, procureur du duc de VENDOME, 26 septembre 1620; MC/ET/VIII/605
      quittance; Gondy, Marguerite de
    - VENDÔME (Charles de) § Quittance de rachat par Marguerite de GONDY, veuve de Florimont d'HALLUYN, à Charles de VENDÔME représenté par Nicolas DANIEL, conseiller du Roi.; Autre par les supérieurs et administrateurs de l'Ordre de Notre-Dame du Mont-Carmel., 26 septembre 1620 - 28 septembre 1620; MC/ET/VIII/605
      quittance; Vendôme, Charles de
    - DUVAL (André) Docteur et professeur du Roi en la faculté de Théologie § Quittance de rachat par André DUVAL, au nom de R.P. Jacques GALLEMANT, docteur en la faculté de théologie et Pierre de BERULLE, général de la Congrégation de l'Oratoire, comme supérieurs et administrateurs de l'ordre N.D. du Mont-Carmel, à Nicolas DANIEL, procureur de Charles de VENDOME; Indemnité., 28 septembre 1620; MC/ET/VIII/605
      quittance; Duval, André
    - NOTRE-DAME du MONT CARMEL (Ordre de) § Quittance de rachat par André DUVAL, docteur en théologie, professeur du Roi, Jacques GALLEMANT, docteur en la faculté de théologie et Pierre de BERULLE, général de la Congrégation de l'Oratoire en France (absent) comme supérieurs et administrateurs de l'Ordre de NOTRE-DAME du MONT CARMEL, à Charles de VENDOME, par les mains de Nicolas DANIEL. Indemnité., 28 septembre 1620; MC/ET/VIII/605
      quittance; Notre-Dame du Mont Carmel, Ordre de
    - PROFESSEUR (docteur et) en la faculté de Théologie DUVAL (André) § Quittance par André DUVAL et autres administrateurs de l'Ordre N.D. du Mont-Carmel.; Indemnité., 28 septembre 1620; MC/ET/VIII/605
    - GALLEMANT (Jacques) Docteur en la faculté de Théologie § Quittance de rachat par André DUVAL, professeur du Roi en théologie, Jacques GALLEMANT (absent) et Pierre de BERULLE (absent), comme administrateurs et supérieurs de l'Ordre N.D. du Mont-Carmel; Même date: indemnité., 28 septembre 1620; MC/ET/VIII/605
      quittance; Gallemant, Jacques
    - DANIEL (Nicolas) Conseiller du Roi, auditeur en sa chambre des Comptes. § Plusieurs quittances de rachat à Nicolas DANIEL agissant pour Charles duc de VENDOME. Indemnité de Michel de MARILLAC à Nicolas DANIEL; Deux quittances de rachat à Nicolas DANIEL agissant comme procureur de César, duc de VENDOME., 28 septembre 1620 - 3 octobre 1620; MC/ET/VIII/605
      quittance; Daniel, Nicolas
    - MARILLAC (Michel de) rue Quincampoix, conseiller du Roi en son Conseil d'Etat. § Quittance de rachat par les Supérieurs et administrateurs de l'Ordre Notre Dame du Mont Carmel, à Nicolas DANIEL, procureur de Charles de VENDOME, fait en la maison de Michel de MARILLAC; Indemnité de Michel de MARILLAC aud. DANIEL., 28 septembre 1620; MC/ET/VIII/605
      quittance; Marillac, Michel de
    - VENDÔME (César, duc de) Pair de France, gouverneur pour le Roi aux pays et duché de Bretagne. § Quittance de rachat par Louis DUPORT et Jeanne LE CAMUS, à César, duc de VENDÔME représenté par Nicolas DANIEL. Autre de Paul CHENEVIX, marchand bourgeois de Paris., 3 octobre 1620; MC/ET/VIII/605
      quittance; Vendôme, César, duc de
    - Devis et marché de charpenterie à Jean Dupuys, notaire au Châtelet, demeurant rue de la Vieille-Draperie, paroisse Sainte-Croix-en-la-Cité, pour sa maison à l'Image Saint-Martin, rue de la Juiverie., 12 octobre 1620; MC/ET/VIII/605
      Quittance à Guillaume Tannerie, maître barbier-chirurgien à Paris, actuellement propriétaire de la maison à l'Image Saint-Martin (2 juillet 1621).
      devis; marché; quittance; Juiverie (rue de la); Vieille-Draperie (rue de la); Dupuys, Jean; Tannerie, Guillaume; chirurgien; notaire
    - CHARPENTIER (Me) CALHEU (Louis) rue des Tournelles § Devis et marché de charpenterie par. .. (A la suite: 1621, 2 juillet, quittance), 12 octobre 1620; MC/ET/VIII/605
      quittance; devis; marché; Calheu, Louis
    - CHARPENTERIE (marché de) § Devis et marché d'ouvrages de charpenterie à faire en une maison rue de la Juiverie, image Saint-Martin, appartenant à Jean DUPUIS, notaire au Châtelet, par Louis CALHEU, maître charpentier à Paris, moyennant 875 livres. (A la suite: quittance à Guillaume TANNERIE, maître barbier, actuellement propriétaire: 1621, 2 juillet)., 12 octobre 1620; MC/ET/VIII/605
      quittance; devis; marché; charpentier
    - CALHEU (Louis) maître charpentier demeurant rue des Tournelles. § Devis et marché de charpenterie par. .. à Jean DUPUIS, notaire au Châtelet. (A la suite: 1621, 2 juillet, quittance de. .. à Guillaume TANNERIE, maître barbier.), 12 octobre 1620; MC/ET/VIII/605
    - TANNERIE (Guillaume) maître barbier et bourgeois de Paris § Devis et marché de charpenterie pour une maison rue de la Juiverie, image Saint-Martin appartenant à Jean DUPUIS, notaire au Châtelet, avec (à la suite: 1621, 2 juillet, quittance à Guillaume TANNERIE actuellement propriétaire)., 12 octobre 1620; MC/ET/VIII/605
      quittance; devis; marché; Tannerie, Guillaume
    - JUIVERIE (rue de la) Maison à l'Image Saint-Martin § Devis et marché de charpenterie pour la. .. appartenant à Jean DUPUIS, notaire au Châtelet. (A la suite: 1621, 2 juillet, quittance à Guillaume TANNERIE, maître barbier, actuellement propriétaire)., 12 octobre 1620; MC/ET/VIII/605
      quittance; devis; marché; Juiverie (rue de la)
    - BARBIER (Maître) bourgeois de Paris TANNERIE (Guillaume) § Marché de charpenterie, avec (à la suite: 1621, 2 juillet, quittance à Guillaume TANNERIE, 12 octobre 1620; MC/ET/VIII/605
      marché; quittance; Tannerie, Guillaume
    - DEBAYE (Laurent) maître parcheminier à Paris, demeurant rue de la Vieille-Draperie; § Transaction par Marie HACHETTE, femme et procuratrice de Laurent DEBAYE, en son absence en Bretagne, et 3 domestiques de Claude MIREBEAU, marchand de vins à Paris, pour excès faits à la personne de Roland DEBAYE, fils de Laurent DEBAYE, 3 novembre 1620; MC/ET/VIII/605
      accord; Debaye, Laurent
    - DOULCET (Mathurine) veuve de Jean BOURGEOIS, scieur d'Aix à Paris, demeurant chez Robert ANGLART, maçon, au Port l'Evêque. § Mariage de Léonnard BONNET, maçon tailleur de pierre demeurant en la maison dud. ANGLART, et de Mathurine DOULCET, 11 novembre 1620; MC/ET/VIII/605
      contrat de mariage; Doulcet, Mathurine
    - ANGLART (Robert) maître maçon demeurant au Port l'Evêque § Mariage de Léonnard BONNET, maçon tailleur de pierre, demeurant chez... et en sa présence., 11 novembre 1620; MC/ET/VIII/605
      contrat de mariage; Anglart, Robert
    - MACON tailleur de pierre à Paris NEANT Pierre § Mariage en présence de. .., 11 novembre 1620; MC/ET/VIII/605
      contrat de mariage; Néant, Pierre
    - MACON tailleur de pierre BONNET Léonard demeurant chez Robert ANGLART, maître maçon, au Port l'Evêque. § Mariage de. .., 11 novembre 1620; MC/ET/VIII/605
      contrat de mariage; Bonnet, Léonard; Anglart, Robert
    - MACON ANGLART Robert Port l'Evêque § Mariage en présence de. .., 11 novembre 1620; MC/ET/VIII/605
    - NEANT (Pierre) Maçon tailleur de pierre à Paris § Mariage de Léonnard BONNET, maçon tailleur de pierre et de Mathurine DOULCET, en présence de. .., 11 novembre 1620; MC/ET/VIII/605
      contrat de mariage; Neant, Pierre
    - BONNET (Léonnard) Maçon tailleur de pierre, demeurant au Port l'Evêque en la maison de Robert ANGLART, maître maçon à Paris. § Mariage de. .. et de Mathurine DOULCET, veuve de Jean BOURGEOIS, scieur d'aix à Paris., 11 novembre 1620; MC/ET/VIII/605
      contrat de mariage; Bonnet, Léonnard
    - CORDONNIER de la duchesse d'Angoulême CORPD'HOMME (Pierre) rue de la Savaterie § Apprentissage chez Pierre CORPD'HOMME, 13 novembre 1620; MC/ET/VIII/605
      contrat d'apprentissage; Corpd'homme, Pierre
    - LUNETIER (Me) VARNIER (Etienne) faubourg Saint-Victor, vieille rue Saint-Jacques § Mise en apprentissage par. .., 13 novembre 1620; MC/ET/VIII/605
      contrat d'apprentissage; Varnier, Etienne
    - VARNIER (Etienne) maître lunetier demeurant au faubourg Saint-Victor, vieille rue Saint-Jacques § Mise en apprentissage par. .. de François VARNIER, son neveu, chez Pierre CORPD'HOMME, cordonnier de la duchesse d'Angoulême. (A la suite: même date renoncement par led. VARNIER au métier de tissutier-rubannier)., 13 novembre 1620; MC/ET/VIII/605
    - CORPD'HOMME (Pierre) Cordonnier de la duchesse d'Angoulême demeurant rue de la Savaterie § Apprentissage de François VARNIER chez Pierre CORPD'HOMME (A la suite: même date: déclaration comme quoi celui-ci renonce au métier de tissutier-rubannier)., 13 novembre 1620; MC/ET/VIII/601
      contrat d'apprentissage; déclaration; Corpd'homme, Pierre
    - Marché entre Nicolas de Cambrai, maître sculpteur et peintre, demeurant rue Saint-Merri, paroisse Saint-Merri, et Martin Le Pesme, prêtre, curé de Châtelet-en-Brie, Jean Le Pesme, demeurant audit Châtelet, par l'intermédiaire de Pierre Le Pesme, leur frère, vigneron demeurant à Courson, pour une tombe de pierre de liais de 6 pieds de long sur 3 pieds de large et 5 à 6 pouces d'épaisseur, sur laquelle sera gravée une figure de prêtre avec son surplis et les mains jointes, avec autour une inscription et une épitaphe de cuivre ou de marbre noir surmontée d'un frontispice représentant un crucifix et une image de Notre-Dame et de saint Jean., 14 novembre 1620 - 16 mars 1621; MC/ET/VIII/605
      Le travail devra être achevé dans un mois et chargé sur un bateau au port Saint-Paul aux frais du sculpteur. Quittance, d'une somme de 30 livres sur celle de 66 livres, prix convenu pour le marché. (1) A la suite:
      1621, 16 mars. - Quittance de 36 livres tournois par ledit Cambrai..
      Compléments de description: (1) Le marché du 11 juillet 1617 n'a pas dû être exécuté.
      Documents du Minutier central concernant les peintres, sculpteurs et graveurs au XVIIe siècle (1600-1650) [études I à X, 1955 actes], par Marie-Antoinette Fleury, tome I, Paris, S.E.V.P.E.N, 1969, p. 285 (instrument de recherche imprimé dématérialisé, certaines notices sont plus détaillées dans la version intégrale accessible en ligne par la rubrique 'Autres instruments de recherche', voir contexte dans le Plan d’orientation général - Notaires de Paris, guides thématiques du Minutier).
      marché; quittance; quittance; Le Châtelet-en-Brie (Seine-et-Marne); Saint-Merri (paroisse); Saint-Merri (rue); Saint-Paul (port); Cambray, Nicolas de; Le Pesme, Jean; Le Pesme, Martin; Le Pesme, Pierre; curé; peintre; prêtre; sculpteur
    - CHÂTELET-en-BRIE (curé de) § Marché de sculpture pour la tombe de Martin LE PESME. .., par Nicolas de CAMBRAY, maître peintre et sculpteur à Paris: la tombe devra être en pierre de liais, sur laquelle sera gravée une figure de prêtre avec son surplis, les mains jointes, plus une épitaphe de cuivre ou de marbre, de l'écriture qui sera baillée par Monseigneur CHESNEAU, prêtre habitué en l'église Saint-Nicolas du Chardonnet, etc. et ce dans un mois à conduire par bateau au port Saint-Paul. (A la suite, 1621, 16 mars, quittance)., 14 novembre 1620; MC/ET/VIII/605
      quittance; marché; Le Pesme,Martin; Cambray, Nicolas de; Chesneau, Monseigneur
    - POSTES (rue des) § Marché de serrurerie, par François LANGLOIS maître serrurier, à Denis de LUSSEUX, bourgeois de Paris, pour sa maison sise. .., 24 novembre 1620; MC/ET/VIII/605
      marché; Postes (rue des)
    - SERRURIER (Me) LANGLOIS (François) grande rue Mouffetard § Marché de serrurerie par..., 24 novembre 1620; MC/ET/VIII/605
      marché; Langlois, François
    - SERRURERIE (marché de) § Promesse par François LANGLOIS, maître serrurier au faubourg Saint-Marcel, à Denis de LUSSEUX, marchand et bourgeois de Paris, de lui faire tous les ouvrages de serrurerie, ferrures, verrous, targettes etc. à une maison rue des Postes, moyennant 25 £. 10 s., 24 novembre 1620; MC/ET/VIII/605
    - LANGLOIS (François) maître serrurier au faubourt Saint-Marcel, demeurant grande rue Mouffetard § Marché de serrurerie par. .. à Denis de LUSSEUX, marchand et bourgeois de Paris., 24 novembre 1620; MC/ET/VIII/605
    - CHIRURGIEN de feu le prince de CONTI et maître barbier-chirurgien à Paris FLUSTRE (Georges) dit BELLESPINE demeurant à Saint-Germain-des-Prés § Constitution à Georges FLUSTRE, 5 décembre 1620; MC/ET/VIII/605
      constitution de rente; Flustre, Georges
    - FLUSTRE (Georges) dit BELLESPINE Chirurgien de feu le prince de CONTI et maître barbier chirurgien demeurant à Saint-Germain-des-Prés § constitution de Christophe de HERRE de RADEMONT, à Georges FLUSTRE, de 100 £. de rente, moyennant 1600 livres. (A la suite: 1620, 24 décembre, déclaration et quittance de Georges FLUSTRE), 5 décembre 1620; MC/ET/VIII/605
      constitution de rente; quittance; déclaration; Flustre, Georges
    - FOIRE SAINT-GERMAIN-des-PRÉS § Cession par Nicolas GAUMONT, marchand bourgeois de Paris, Antoine CHARRAL, son gendre, aussi marchand et bourgeois de Paris, associés, à Jean GOUFFETTE, Marchand au Palais, bourgeois de Paris d'une loge située dans la halle de la FOIRE SAINT-GERMAIN-des-PRÉS, en la rue Mercière, moyennant 1700 livres, avec remise des papiers concernant la FOIRE SAINT-GERMAIN-des-PRÉS sous la censive des abbés de Saint-Germain-des-Prés. Bail de lad. loge entre les même, 10 décembre 1620; MC/ET/VIII/605
    - GOUFFETTE (Jean) Marchand au Palais, bourgeois de Paris, demeurant rue de la Savaterie. § Cession par Nicolas GAUMONT et Antoine CHARRAL, marchands associés, à Jean GOUFFETTE, d'une loge à la foire Saint-Germain-des-Prés.; Bail de lad. loge, 10 décembre 1620; MC/ET/VIII/605
      bail; Gouffette, Jean
    - GAUMONT (Nicolas) Marchand et bourgeois de Paris, demeurant rue de la Calandre. § Cession par Nicolas GAUMONT et Antoine CHARRAL, son gendre, aussi marchand à Paris, son associé, à Jean GOUFFETTE, marchand au Palais, d'une loge à la foire Saint-Germain-des-Prés.; Bail par led. GOUFFETTE auxd. Nicolas GAUMONT de lad. loge., 10 décembre 1620; MC/ET/VIII/605
      bail; Gaumont, Nicolas
    - MARTIN dit PALLUAU (Louis) marchand gantier parfumeur et Isabelle PICART, sa femme, demeurant rue de la Huchette. § Vente à Louis MARTIN dit PALLUAU d'une boutique au Palais Déclaration., 15 décembre 1620; MC/ET/VIII/605
      acte de vente; déclaration; Palluau, Louis
    - NEMOURS (Maison de) § Obligation de François RAFFART, marchand pourvoyeur de la Maison de NEMOURS et Pierre BEGEAULT, aussi marchand pourvoyeur de la Maison de NEMOURS, envers Gabriel MOULIN, bourgeois de Paris, de 5340 ££. en prêt, pour lesquelles François HUBERT sieur de GASTINES, trésorier général de la Maison de NEMOURS se porte garant. (A la suite: 1621, 16 février, quittance aud. HUBERT); Déclaration dud. HUBERT., 15 décembre 1620; MC/ET/VIII/605
      obligation; quittance; déclaration; Nemours, Maison de
    - BEGEAULT (Pierre) marchand pourvoyeur en la maison du duc de NEMOURS, demeurant au faubourg Saint-Germain-des-Prés. § Obligation de François RAFFART aussi pourvoyeur du duc de NEMOURS et de Pierre BEGEAULT; Déclaration à Pierre BEGEAULT, 15 décembre 1620; MC/ET/VIII/605
      obligation; déclaration; Begeault, Pierre
    - RAFFART (François) marchand pourvoyeur en la maison du duc de NEMOURS, demeurant rue du Bout-du-Monde § Obligation de François RAFFART et de Pierre BEGEAUT, aussi marchand pourvoyeur en la maison dud. seigneur.; Déclaration à François RAFFART, 15 décembre 1620; MC/ET/VIII/605
      obligation; déclaration; Raffart, François
    - POURVOYEUR du duc de NEMOURS RAFFART (François) rue du Bout du Monde § Obligation; Déclaration, 15 décembre 1620; MC/ET/VIII/605
    - POURVOYEUR du duc de NEMOURS BEGEAULT (Pierre) demeurant au faubourg Saint-Germain-des-Prés § Obligation Déclaration, 15 décembre 1620; MC/ET/VIII/605
    - BOUTIQUE au PALAIS § Vente par Gabriel DU CADOLU, marchand au Palais, à Louis MARTIN, dit PALLUAU, marchand gantier parfumeur et Ysabelle PICART, sa femme, de la quantité de 'trois pieds de roi' sur le devant dans une BOUTIQUE au PALAIS, salle des merciers, adossée contre le gros mur du Palais; Déclaration par lesd. acheteurs qui s'engagent à payer 3 000 l.. et une rente de 100 l.., 15 décembre 1620; MC/ET/VIII/605
      acte de vente; déclaration
    - Marché entre Théodore Prieur, maître sculpteur, et Marie de Luxembourg, duchesse de Penthièvre, paire de France, duchesse de Martigues et d' Anet, représentée par Nicolas Daniel, son trésorier, pour deux cartouches de bronze pesant au moins 100 livres, destinés au piédestal de la fontaine de la Diane du château d'Anet, et conformes au modèle qu'il en a présenté à la duchesse, moyennant 400 livres, dont 100 payées comptant., 17 décembre 1620; MC/ET/VIII/605
      Documents du Minutier central concernant les peintres, sculpteurs et graveurs au XVIIe siècle (1600-1650) [études I à X, 1955 actes], par Marie-Antoinette Fleury, tome I, Paris, S.E.V.P.E.N, 1969, p. 599 (instrument de recherche imprimé dématérialisé, certaines notices sont plus détaillées dans la version intégrale accessible en ligne par la rubrique 'Autres instruments de recherche', voir contexte dans le Plan d’orientation général - Notaires de Paris, guides thématiques du Minutier).
      marché; Daniel, Nicolas; Penthièvre, Marie de Luxembourg (1562-1623, duchesse de); Prieur, Théodore; sculpteur; trésorier
    - ANET (Château d') § Marché de sculpture par Théodore PRIEUR, maître sculpteur à Paris, à Nicolas DANIEL, trésorier et Procureur de Marie de LUXEMBOURG, princesse d'Anet, pour le piédestal de la fontaine du. .., 17 décembre 1620; MC/ET/VIII/605
      marché; Prieur, Théodore; Daniel, Nicolas
    - LUXEMBOURG (Marie de) duchesse de PENTHIEVRE, pair de France, princesse de MARTIGUES et d'ANET. § Marché de sculpture par Théodore PRIEUR, maître sculpteur à Paris, à Marie de LUXEMBOURG, absente, représentée par Nicolas DANIEL, pour la fontaine du château d'Anet., 17 décembre 1620; MC/ET/VIII/605
      marché; Luxembourg, Marie de
    - MÉDECIN (docteur régent en la faculté de Médecine de Paris) CORNUTY (Georges) et Marie de LA BRUYERE, sa femme demeurant au Mont-Ste-Geneviève. § Echange, 18 décembre 1620; MC/ET/VIII/605
      échange; Cornuty, Georges
    - CORNUTY (Georges) docteur régent en la faculté de Médecine en l'Université de Paris, demeurant au Mont Sainte-Geneviève, devant l'abbaye et l'église Saint-Etienne-du-Mont et Marie de LA BRUYERE, sa femme § Echange entre Alexandre REBOURS, chevalier seigneur de BERTRANDFOSSE, d'une part, Georges CORNUTY, se faisant fort de Guillaume de LA BRUYERE, conseiller du Roi, d'autre part, d'une maison et dépendances à Plailly appartenant à Georges CORNUTY, contre une rente., 18 décembre 1620; MC/ET/VIII/605
    - REBOURS (Alexandre) Chevalier, seigneur de BERTRANDFOSSE, PLAILLY et autres lieux, conseiller du Roi en ses conseils d'Etat et privé, président en sa cour des Aides, demeurant rue des Mathurins. § Echange entre Georges CORNUTY, docteur régent en la faculté de Médecine, Marie de LA BRUYERE, sa femme, et Alexandre REBOURS d'une maison à Plailly contre une rente., 18 décembre 1620; MC/ET/VIII/605
      échange; Rebours, Alexandre
    - PLAILLY § Echange d'une maison à PLAILLY et dépendance par Georges CORNUTY, docteur régent en la faculté de médecine et Marie de LA BRUYERE, d'une part, et Alexandre REBOURS, seigneur de PLAILLY, d'autre part, contre une rente., 18 décembre 1620; MC/ET/VIII/605
      échange
    - CHIRURGIE (boutique et instruments de) § Transaction entre Simon POURRETTE, serviteur domestique et compagnon chirurgien de Laurent LESTOREL, chirurgien de la Reine, maître barbier-chirurgien à Paris, et celui-ci, contenant mémoire de la boutique et instruments de CHIRURGIE, 19 décembre 1620; MC/ET/VIII/605
      accord
    - LESTOREL (Laurent) Chirurgien de la Reine mère du Roi et maître barbier-chirurgien à Paris. § Transaction entre Simon POURRETTE, compagnon chirurgien et serviteur domestique de Laurent LESTOREL demeurant rue de Harlay en l'Ile du Palais, pour le loyer de la boutique appartenant aud. Laurent LESTOREL et que tient ledit POURRETTE pour son maître. (Mémoire des meubles et instruments joint)., 19 décembre 1620; MC/ET/VIII/605
      accord; Lestorel, Laurent
    - CHIRURGIEN de la Reine mère du Roi et maître barbier chirurgien à Paris LESTOREL (Laurent) rue de Harlay, Ile du Palais § Transaction entre Laurent LESTOREL et Simon POURRETTE son serviteur chirurgien (mémoire d'instruments de chirurgien joint), 19 décembre 1620; MC/ET/VIII/605
    - CHIRURGIEN (compagnon) POURRETTE (Simon) compagnon CHIRURGIEN serviteur domestique de Laurent LESTOREL chirurgien de la Reine, barbier-chirurgien, demeurant rue du Harlay, Ile du Palais. § Transaction, 19 décembre 1620; MC/ET/VIII/605
      accord; Pourrette, Simon
    - MONANTHUEIL (Thierry de) Avocat en Parlement, demeurant hors et proche la porte Saint-Michel § Quittance de Gabriel SOULLINIHAC, maître maçon à Paris, à Thierry de MONANTHUEIL de 6 500 £. dûe par Catherine DUVAL, à la suite de son marché du 4 mars 1616 (devant Le Roy et Le Gay)., 21 décembre 1620; MC/ET/VIII/605
      quittance; Monanthueil, Thierry de
    - SOULLINIHAC (Gabriel) maître maçon demeurant Place Royale, derrière le couvent des Minimes, paroisse Saint-Paul § Quittance de. .. à Thierry de MONANTHEIL, avocat, de la somme de 6 500 livres à lui dûe par Catherine DUVAL, veuve de Guillaume DESBANNE, à la suite du marché fait entre eux le 4 mars 1616 (devant Le Roy et Le Gay), 21 décembre 1620; MC/ET/VIII/605
      quittance; marché; Soullinihac, Gabriel
    - MACON (Me) SOULLINIHAC Gabriel Place Royale § Quittance de. .., 21 décembre 1620; MC/ET/VIII/605
      quittance; Soullinihac, Gabriel
    - GUILLIANNE (Pierre) marchand pourvoyeur des duc et duchesse de NEMOURS demeurant rue Montorgueil § Marché de fourniture de bois par Pierre GUILLIANNE à Henry de SAVOIE, duc de NEMOURS, 23 décembre 1620; MC/ET/VIII/605
      marché; Guillianne, Pierre
    - SAVOIE (Henry de) duc de GENEVOIS, de NEMOURS et de CHARTRES demeurant en l'hôtel de Nemours, rue Pavée. § Marché de fourniture de bois pour la maison du duc et de la duchesse de NEMOURS, par Pierre GUILLIANNE, marchand pourvoyeur, à Henry de SAVOIE, 23 décembre 1620; MC/ET/VIII/605
      marché; Savoie, Henry de
    - BOIS (marché de) § Marché par Pierre GUILLIANNE, marchand pourvoyeur des duc et duchesse de NEMOURS, à Henry de SAVOIE, duc de NEMOURS, pour fournir durant 3 ans, la maison de Nemours, tant en cette ville de Paris, qu'autres lieux lesdits seigneurs iront, tout le bois qui leur sera nécessaire à raison de 9 livres chaque voie de bûches de bois flotté et 50 livres le millier de cotterets., 23 décembre 1620; MC/ET/VIII/605